臺灣高等法院高雄分院刑事判決　　　　　　　　　　　　九十一年度上易字第九號
　　上訴人即被告　甲○○
右上訴人因恐嚇案件，不服臺灣高雄地方法院九十年度易字第二五八八號中華民國九
十年十一月八日第一審判決（起訴案號：臺灣高雄地方法院檢察署八十九年度偵字第
二四三七一號），提起上訴，本院判決如左：
    主  文
上訴駁回。
    事  實
一、甲○○前於民國八十二年十一月五日因強盜案件，經臺灣高等法院台中分院判處
    有期徒刑五年六月確定，於八十五年二月十七日入監服刑，嗣於八十五年三月二
    十七日假釋出獄，交付保護管束，詎其於保護管束期間，分於八十五年十一月十
    四日、八十五年十二月二十一日因妨害自由、竊盜案件，經臺灣台中地方法院判
    處拘役三十日、有期徒刑一年確定，嗣經撤銷假釋執行前開強盜案件殘餘刑期，
    並接續執行前開妨害自由及竊盜案件之刑期，於八十九年五月三日執行完畢。因
    不滿其女友龔尚玲之父乙○○反對渠二人交往，進而心生不悅，竟基於恐嚇之概
    括犯意，先於八十九年十月二十三日十八時三十分許，打電話至高雄縣仁武鄉○
    ○村○○路博愛巷三弄十七號乙○○住處，對乙○○恫嚇稱︰「要殺害你全家」
    等語，以加害生命之事恐嚇乙○○，使乙○○心生畏懼，致生危害於安全。復於
    同年月二十四日凌晨三時許，再打電話至乙○○前開住處，對乙○○揚言「要記
    下你的車牌，若在路上遇到，你要小心點」，以加害生命、身體之事恐嚇乙○○
    ，使乙○○心生畏懼，致生危害於安全。又於同年月二十四日凌晨四時許，至乙
    ○○前開住處，持其所有之水果刀一支，插在乙○○之妻王秀仔所有之車牌號碼
    ＷＪＬ－五九一號機車之座墊上，以加害生命、身體之事恐嚇乙○○，亦使乙○
    ○心生畏怖致生危害於安全（毀損部分未據告訴及起訴）。嗣再於同年月二十七
    日二十三時二十分許，攜帶盛裝汽油之玻璃瓶二瓶至乙○○前開住處附近徘徊，
    為鄰人發現而報警查獲，並扣得甲○○所有供犯恐嚇犯行所用之盛裝汽油之玻璃
    瓶二瓶。
二、案經乙○○訴由高雄縣警察局仁武分局報請臺灣高雄地方法院檢察署檢察官偵查
    起訴。
    理  由
一、右揭犯罪事實，業據上訴人即被告甲○○於原審及本院審理時坦承不諱（原審九
    十年十月二十五日及本院九十一年一月二十九日審判筆錄），核與告訴人乙○○
    於警、偵訊及原審審理時所指訴之情節相符（參警卷第一頁至第二頁，偵查卷第
    十六頁、第二十二頁，原審九十年八月二十一日審判筆錄），並據證人（即發現
    被告手持盛裝汽油之玻璃瓶之人）張崑寶於偵查中證述明確，復有照片一幀（參
    偵查卷第二十三頁）及盛裝汽油之玻璃瓶二瓶在案可稽，本案事證明確，被告犯
    行堪已認定。
二、核被告甲○○所為，係犯刑法第三百零五條之恐嚇致生危害於安全罪。其先後多
    次恐嚇犯行，時間緊接，罪名及犯罪構成要件俱屬同一，顯係基於概括犯意反覆
    為之，應依連續犯規定，論以一罪，並加重其刑。又被告有事實欄所載之犯罪科
    刑及執行情形，有臺灣高等法院被告全國前案紀錄表及臺灣高雄地方法院檢察署
    刑案資料查註紀錄表各一份在卷可稽，其於五年內再犯本件有期徒刑以上之罪，
    為累犯，爰依刑法第四十七條之規定，加重其刑，並予以遞加。
三、原審因而適用刑法第五十六條、第三百零五條、第四十七條、第三十八條第一項
    第二款，罰金罰鍰提高標準條例第一條前段規定，並審酌被告因不滿告訴人阻止
    其與告訴人之女交往，多次出言恐嚇告訴人，並持刀插在告訴人之妻機車座墊上
    ，以盛裝汽油之玻璃瓶在告訴人住處徘徊，致告訴人活於恐懼中，其惡性非輕，
    惟念其犯後坦承犯行，態度尚稱良好等一切情狀，量處有期徒刑十月。並敘明被
    告用以插在告訴人妻機車座墊上之水果刀一支，為被告所有，而該水果刀現亦為
    告訴人所保管中，已據告訴人到庭陳述明確（參原審九十年八月二十一日審判筆
    錄），另扣案之盛裝汽油之玻璃瓶二瓶為供恐嚇犯行之用，均為被告所有，亦據
    被告供承在卷（參原審九十年十月二十五日審判筆錄），爰依刑法第三十八條第
    一項第二款予以宣告沒收。經核原審認事用法俱無不合，量刑亦稱妥適，被告上
    訴意旨認原審量刑過重，空言指摘原判決不當，並無可取，為無理由，應予駁回
    。
據上論結，應依刑事訴訟法第三百六十八條，判決如主文。
本案經檢察官王登榮到庭執行職務。
中      華      民      國    九十一    年      二     月        八     日
                              臺灣高等法院高雄分院刑事第一庭
                                  審判長法官  王光照
              法官  黃壽燕
                                        法官  黃仁松
右正本證明與原本無異。
不得上訴。
                                      書記官  呂明燕
中      華      民      國    九十一    年      二     月       十八    日
附錄：本判決論罪科刑法條：
中華民國刑法第三百零五條
 (恐嚇危害安全罪)
以加害生命、身體、自由、名譽、財產之事，恐嚇他人致生危害於安全者，處二年以
下有期徒刑、拘役或三百元以下罰金。
                                                                Ａ
